# 请问大家，已过会未发行公司的纳税鉴证及申报报表原始报表差异鉴证报告在哪能找到？

提问人：mrlf 时间：2011-07-21 15:41:00
请问大家， 已过会未发行公司的纳税鉴证及申报报表原始报表差异鉴证报告在哪能找到？ 目前只在证监会网站上找到了其招股说明书。。。 这些报告是在哪个环节，在哪个地方公布的？ 谢谢！

回答人：chenyiwei
纳税情况专项说明和原始报表／申报报表差异专项说明是不对外公告的。但一般的事务所都会制定有此类报告模板的，按照你所在事务所的模板执行即可。